【裁判字號】    98,台上,3469
【裁判日期】    980618
【裁判案由】    違反槍砲彈藥刀械管制條例
【裁判全文】
最高法院刑事判決            九十八年度台上字第三四六九號
上  訴  人 甲○○
上列上訴人因違反槍砲彈藥刀械管制條例案件，不服台灣高等法
院中華民國九十八年四月十四日第二審判決（九十八年度上訴字
第七八四號，起訴案號：台灣桃園地方法院檢察署九十六年度偵
續字第二號），提起上訴，本院判決如下：
    主  文
上訴駁回。
    理  由
按刑事訴訟法第三百七十七條規定，上訴於第三審法院，非以判
決違背法令為理由，不得為之。是提起第三審上訴，應以原判決
違背法令為理由，係屬法定要件。如果上訴理由書狀並未依據卷
內訴訟資料，具體指摘原判決不適用何種法則或如何適用不當，
或所指摘原判決違法情事，顯與法律規定得為第三審上訴理由之
違法情形，不相適合時，均應認其上訴為違背法律上之程式，予
以駁回。本件原判決撤銷第一審之科刑判決，改判依想像競合犯
關係從一重仍論處上訴人甲○○未經許可，持有可發射子彈具有
殺傷力之槍枝罪刑，已詳敘認定犯罪事實所憑之證據及其認定之
理由，並對上訴人否認犯罪之辯詞，如何不足採信，均已依據卷
內資料予以指駁及說明，從形式上觀察，並無任何違背法令之處
。而證據之取捨及事實之認定，為事實審法院之職權，茍其判斷
無違經驗法則或論理法則，即不能任意指為違法。查被害人徐坤
民確實是在「天上人間」酒店，遭流彈擊中右眼受傷失明，就醫
時並自其右眼袋取出一子彈（彈頭）等情，已據徐坤民結證屬實
。又徐坤民係於民國九十五年二月十四日至長庚醫院急診，當時
診斷為右下眼瞼穿刺傷，治療時並發現其體內有一顆子彈（彈頭
），經取出後即交予本案處理警員洪文宗保管等情，有長庚紀念
醫院（九六）長庚院法字第０九九四號函暨檢送之徐坤民病歷影
本可稽。又徐坤民之槍傷，係遭上訴人所持有之槍枝、子彈擊發
所造成，並經證人即與上訴人同行之黃皓軒、黃曜廷（原名黃志
明）分別於警詢及偵審時供述明確；另依卷附通訊監察錄音帶之
監聽內容，上訴人亦稱徐坤民係被其開槍打到等情，有錄音帶一
捲可證，並經原審勘驗播聽無誤，上訴人亦承認係其與黃皓軒通
話之聲音（見原審卷第三０頁）。原判決依憑上情，參酌證人洪
文宗、曾威善之證言以及卷內其他證據調查之結果，綜合研判，
認上訴人持有具殺傷力槍、彈之事實，足堪認定，但因槍枝未扣
案，且自徐坤民眼袋內取出之彈頭於警察保管時不慎遺失，故無
具體之物證可確認上訴人持以擊發之槍枝是否為制式槍枝，因而
為其較為有利之認定，已詳敘其取捨證據及認定事實之心證理由
，所為論斷無違經驗法則及論理法則，不能任意指為違法。又黃
皓軒、黃曜廷、徐坤民於第一審已由法官合法訊問，並經交互詰
問，依刑事訴訟法第一百九十六條規定，如別無訊問之必要者，
本不得再行傳喚。上訴人請求再行傳喚上開證人及綽號「志明」
之人，並聲請鑑定徐坤民所受是否槍傷，原審認無必要，已於理
由內予以說明，核無違法可言。上訴意旨，對於原判決究竟如何
違背法令，並未依據卷內資料為具體之指摘，猶執前詞，而為事
實之爭辯，並對原審採證認事之職權行使，任意指摘，難謂已符
合首揭法定上訴要件，其上訴違背法律上之程式，應予駁回。
據上論結，應依刑事訴訟法第三百九十五條前段，判決如主文。
中    華    民    國  九十八  年    六    月   十八   日
                      最高法院刑事第十一庭
                          審判長法官  石  木  欽
                                法官  洪  佳  濱
                                法官  韓  金  秀
                                法官  呂  丹  玉
                                法官  段  景  榕
      本件正本證明與原本無異
                                      書  記  官
中    華    民    國  九十八  年    六    月  二十二  日
                                                      Ｅ


司法院資訊處製作；財團法人民間司法改革基金會備份。
